臺灣彰化地方法院刑事判決
111年度訴字第459號
公  訴  人  臺灣彰化地方檢察署檢察官
被      告  張庭語




上列被告因加重詐欺等案件，經檢察官提起公訴（110年度偵字
第9743號），被告於本院準備程序進行中就被訴事實為有罪之陳
述，經告知簡式審判程序之旨，並聽取當事人之意見後，本院合
議庭裁定由受命法官獨任進行簡式審判程序，判決如下：
    主  文
甲○○以網際網路對公眾散布而犯詐欺取財罪，處有期徒刑柒月。
緩刑貳年。扣案仿冒「adidas」商標之外套及長褲各壹件沒收。
    事實及理由
一、本案犯罪事實、證據，除犯罪事實欄一倒數第5行所載「購
    買價格新臺幣(下同)2,740元」，應更正為「購買價格新臺
    幣(下同)2,580元及郭書涵做頭髮費用160元，合計2,740元
    」；證據部分補充「被告甲○○於本院準備程序及審理中之自
    白」外，其餘均引用如附件檢察官起訴書之記載。
二、論罪科刑：
(一)核被告甲○○所為，係犯刑法第339條之4第1項第3款之以網際
    網路對公眾散布而犯詐欺取財罪，及商標法第97條後段之透
    過網路方式非法販賣侵害商標權之商品罪。被告意圖販賣而
    持有、陳列侵害商標權商品之低度行為，為其販賣之高度行
    為所吸收，不另論罪。
(二)被告以一行為觸犯上開2罪名，為想像競合犯，應依刑法第5
    5條規定，從一重之刑法第339條之4第1項第3款之以網際網
    路對公眾散布而犯詐欺取財罪處斷。
(三)按犯罪之情狀顯可憫恕，認科以最低度刑仍嫌過重者，得酌
    量減輕其刑，刑法第59條定有明文。被告所犯刑法第339條
    之4第1項第3款之罪，其最輕法定本刑為1年以上有期徒刑，
    然個人犯罪情節未必相同，造成危害社會之程度自屬有異，
    法律科處此類犯罪，所設之法定最低本刑卻屬相同，且縱量
    處最低法定刑，仍無從依法易科罰金，不可謂不重。本案被
    告係獨自在網路散布不實訊息而販賣仿冒商品以實行詐欺取
    財犯行，所為固屬不該，然被告本案乃初犯，犯罪詐得之被
    害人為1人、金額非鉅，並無與他人組織犯罪集團、多層次
    分工之情形，其主觀惡性及犯罪情節較之詐欺集團透過多人
    詳細、縝密之組織分工，而利用網際網路向社會大眾廣泛、
    反覆散布詐騙訊息引人上當，獲取鉅額利益等具相當計畫性
    、組織性犯罪，輕重顯然有別，兼衡被告犯後坦承犯行，已
    與商標權人達成調解，本院認依被告犯罪情節與其所犯法定
    刑相較，實有情輕法重，客觀上足以引起社會上一般人之同
    情，堪值憫恕之處，因而認縱量處法定最低刑度，猶嫌過重
    ，爰依刑法第59條規定，酌減其刑。
(四)爰審酌被告不思以正當方式獲取金錢，竟透過網路方式販賣
    侵害商標權之商品，以此施行詐術使消費者誤信為正品而購
    買，缺乏尊重他人智慧財產權之觀念，破壞商品交易秩序，
    減損商標所表彰之功能，亦造成商標權人受有損害，所為實
    有不該，惟念其犯罪後坦承犯行，已與商標權人達成調解，
    有本院調解程序筆錄可參，並參酌告訴人乙○○具狀表示對本
    案無意見，尊重法院判決等語之意見，有聲請狀可考，兼衡
    被告犯罪之動機、目的、手段、犯罪所生之損害，暨其自述
    高中畢業之智識程度、從事美髮工作、須扶養母親及2名未
    成年子女之家庭生活經濟狀況等一切情狀，量處如主文所示
    之刑。
三、緩刑：
    被告前未曾因故意犯罪受有期徒刑以上刑之宣告，有臺灣高
    等法院被告前案紀錄表在卷可稽，其因一時失慮致犯本案，
    惟犯後已坦承犯行，知所悔悟，本院信其經此偵、審程序及
    刑之宣告後，應能知所警惕，而無再犯之虞，因認所宣告之
    刑以暫不執行為適當，爰依刑法第74條第1項第1款之規定，
    併予宣告緩刑2年。
四、沒收：
(一)扣案仿冒「adidas」商標之外套及長褲各1件，為侵害商標
    權之物品，不問屬於犯罪行為人與否，應依商標法第98條規
    定宣告沒收。
(二)被告已將本案犯罪所得返還郭書涵，有轉帳明細在卷可考，
    依刑法第38條之1第5項規定，不予宣告沒收。
據上論斷，應依刑事訴訟法第273條之1第1項、第299條第1項前
段、第310條之2、第454條第2項，判決如主文。
本案經檢察官詹雅萍提起公訴，檢察官鄭安宇到庭執行職務。
中　　華　　民　　國　　111 　年　　5 　　月　　31　　日
                  刑事第三庭    法  官  胡佩芬
以上正本證明與原本無異。
如不服本判決應於收受判決後20日內向本院提出上訴書狀，並應
敘述具體理由。其未敘述上訴理由者，應於上訴期間屆滿後20日
內向本院補提理由書（均須按他造當事人之人數附繕本）「切勿
逕送上級法院」。
告訴人或被害人如對本判決不服者，應具備理由請求檢察官上訴
，其上訴期間之計算係以檢察官收受判決正本之日期為準。
中　　華　　民　　國　　111 　年　　5 　　月　　31　　日
                                書記官  林明俊
附錄本案論罪科刑法條：
刑法第339條之4第1項
犯第339條詐欺罪而有下列情形之一者，處1年以上7年以下有期
徒刑，得併科1百萬元以下罰金：
一、冒用政府機關或公務員名義犯之。
二、三人以上共同犯之。
三、以廣播電視、電子通訊、網際網路或其他媒體等傳播工具，
    對公眾散布而犯之。
商標法第97條
明知他人所為之前二條商品而販賣，或意圖販賣而持有、陳列、
輸出或輸入者，處1年以下有期徒刑、拘役或科或併科新臺幣5萬
元以下罰金；透過電子媒體或網路方式為之者，亦同。